【裁判字號】    98,聲減,113
【裁判日期】    980526
【裁判案由】    聲請減刑等
【裁判全文】
臺灣高等法院臺中分院刑事裁定         98年度聲減字第113號
聲  請  人  臺灣高等法院臺中分院檢察署檢察官
受  刑  人  甲○○
上列受刑人因違反毒品危害防制條例等案件，均經判決罪刑確定
，聲請人聲請減刑及定應執行之刑（臺灣高等法院臺中分院檢察
署檢察官98年聲減字第106號），本院裁定如下：
    主  文
甲○○所犯如附表編號1、2所示各罪，均減刑詳如附表所載，應
執行有期徒刑玖月，如易科罰金，以銀元佰元即新台幣玖佰元
折算壹日。
    理  由
一、查受刑人甲○○因自民國（下同）93年7月間某日起至94年
    1月21日止犯連續施用第一級毒品罪（即附表編號1之罪），
    又自93年7月中旬某日起至同年10月11日止犯加重竊盜罪（
    即附表編號2之罪），分別經臺灣南投地方法院以94年度訴
    字第91號判決及本院94年度上易字第168號判決分別判處有
    期徒刑8月、1年，並經本院94年度聲字第706號裁定定應執
    行有期徒刑1年7月（起訴案號：臺灣南投地方法院檢察署93
    年度毒偵字第1350號、93年度偵字第3552號）均經確定在案
    ，有臺灣南投地方法院94年度訴字第91號判決、本院94年度
    上易字第268號判決、本院94年度聲字第706號裁定附卷可稽
    。茲檢察官以其犯罪時間在中華民國96年4月24日以前，所
    犯毒品危害防制條例第10條第1項及刑法第321條第1項第3款
    之罪，合於減刑條件，聲請予以減刑，經核尚無不合，應予
    准許。另查：
（一）依中華民國九十六年罪犯減刑條例第8條第1項規定：「依
      本條例應減刑之罪，已經判決確定尚未執行或執行未完畢
      者，由檢察官或應減刑之人犯聲請最後審理事實之法院裁
      定之」。如於該條例施行之前，其刑已執行完畢者，即無
      再予減刑之可言。次按刑法第79條之1第1項規定：「二以
      上徒刑併執行者，第77條所定最低應執行之期間，合併計
      算之」；同條第3項規定：「依第一項規定合併計算執行
      期間而假釋者，前條第一項規定之期間，亦合併計算之」
      。則二以上有期徒刑併執行之情形，倘經許其假釋出獄者
      ，其報請許可假釋所須最低應執行之期間，既應合併計算
      ，且假釋之殘刑期間，亦應合併計算之，其期間即無從區
      分。依此，二以上有期徒刑併執行時，不論其所執行之期
      間是否已逾其中一罪之刑期，均應認為尚未執行完畢（最
      高法院97年度台非字第346號判決意旨可資參照）。
（二）查本件受刑人所犯連續施用第一級毒品罪（即附表編號1
      之罪）前經臺灣南投地方法院於94年度訴字第91號判決判
      處有期徒刑8月，所犯加重竊盜罪（即附表編號2之罪），
      前經本院於94年度上易字第268號判決判處有期徒刑1年，
      上開二罪並經本院以94年度聲字第706號定應執行有期徒
      刑1年7月，均經確定在案並與他案接續執行，其縮短刑期
      後終結日為97年11月17日。受刑人於94年4月26日入監執
      行；後於96年10月9日因縮短刑期假釋出監，然於假釋保
      護管束期間因更犯他罪經判處有期徒刑6月確定，經法務
      部依法撤銷假釋等情，有臺灣高等法院被告前案紀錄表、
      臺灣臺中監獄97年12月18日中監正教字第0970011546號報
      請撤銷假釋報告表、法務部98年3月3日法矯決字第097004
      8208號函附卷足憑。雖依前揭臺灣臺中監獄報請撤銷假釋
      報告表記載之本件受刑人所犯連續施用第一級毒品罪（即
      附表編號1之罪）及加重竊盜罪（即附表編號2之罪）之刑
      期起訖日期為「自94年4月20日起至95年11月19日止」，
      惟依上開最高法院97年度台非字第346號判決意旨，本件
      受刑人所犯連續施用第一級毒品罪（即附表編號1之罪）
      及加重竊盜罪（即附表編號2之罪）應認為尚未執行完畢
      ，仍應依中華民國九十六年罪犯減刑條例予以減刑，附此
      敘明。
（三）又按受刑人行為後，刑法第41條經修正公布，並於95年7
      月1日施行。修正前該條規定為：「犯最重本刑為五年以
      下有期徒刑以下之刑之罪，而受六個月以下有期徒刑或拘
      役之宣告，因身體、教育、職業、家庭之關係或其他正當
      事由，執行顯有困難者，得以一元以上三元以下折算一日
      ，易科罰金。但確因不執行所宣告之刑，難收矯正之效，
      或難以維持法秩序者，不在此限。」又受刑人行為時之易
      科罰金折算標準，修正前罰金罰鍰提高標準條例第2條前
      段（現已刪除）規定，就其原定數額提高為一百倍折算1
      日，本件受刑人行為時之易科罰金折算標準，應以銀元
      300元折算1日，經折算為新臺幣後，應以新臺幣900元折
      算1日。惟95年7月1日修正公布施行之刑法第41條第1項前
      段規定：「犯最重本刑為五年以下有期徒刑以下之刑之罪
      ，而受六個月以下有期徒刑或拘役之宣告者，得以新臺幣
      一千元、二千元或三千元折算一日，易科罰金。」比較修
      正前後之易科罰金折算標準，以95年7月1日修正公布施行
      前之規定，較有利於受刑人，應依刑法第2條第1項前段，
      適用修正前刑法第41條第1項前段規定，定其折算標準。
      又95年7月1日修正前之刑法第41條第2項規定：「併合處
      罰之數罪，均有前項情形，其應執行之刑逾六月者，亦同
      。」而95年7月1日修正後施行之刑法第41條第2項規定：
      「前項規定於數罪併罰，其應執行之刑未逾六月者，亦適
      用之。」比較併合處罰之數罪得否易科罰金之標準，亦以
      95年7月1日修正公布施行前之規定，較有利於受刑人，應
      適用修正前刑法第41條第2項之規定。
二、爰依中華民國九十六年罪犯減刑條例第2條第1項第3款、第8
    條第1項、第3項、第10條第1項、第2項、第12條、第9條，
    刑法第2條第1項前段、修正前刑法第41條第1項前段、第2項
    、第51條第5款，修正刪除前罰金罰鍰提高標準條例第2條，
    裁定如主文。
中    華    民    國    98    年    5     月    26    日
            刑事第二庭    審判長法  官  李  璋  鵬
                                法  官  胡  森  田
                                法  官  胡  忠  文
以上正本證明與原本無異。
如不服本裁定，得於收受送達後5日內向本院提出抗告書狀 (須
附繕本)。
                                書記官  許  麗  花
中    華    民    國    98    年    5     月    26    日
附表：受刑人甲○○減刑及定應執行之刑案件一覽表
┌───────────┬──────────┬──────────┐
│編            號      │         １         │       ２           │
├───────────┼──────────┼──────────┤
│罪            名      │連續施用第一級毒品罪│加重竊盜罪          │
├───────────┼──────────┼──────────┤
│宣     告     刑      │有期徒刑8月         │有期徒刑1年         │
├───────────┼──────────┼──────────┤
│犯   罪   日  期      │93年7月間某日至94年 │93年7月中旬某日至同 │
│                      │1月21日止           │年10月11日止        │
├───────────┼──────────┼──────────┤
│偵查（自訴）機關      │      南投地檢      │      南投地檢      │
│年   度   案  號      │93年度毒偵字第1350號│93年度偵字第3552號  │
├─┬─────────┼──────────┼──────────┤
│最│法        院      │臺灣南投地方法院    │臺灣高等法院臺中分院│
│後├─────────┼──────────┼──────────┤
│事│案        號      │94年度訴字第91號    │94年度上易字第268號 │
│實├─────────┼──────────┼──────────┤
│審│判  決 日 期      │94年2月25日         │94年6月9日          │
├─┼─────────┼──────────┼──────────┤
│確│法        院      │臺灣南投地方法院    │臺灣高等法院臺中分院│
│定├─────────┼──────────┼──────────┤
│判│案        號      │94年度訴字第91號    │94年度上易字第268號 │
│決├─────────┼──────────┼──────────┤
│  │判決確定日期      │94年3月21日         │94年6月9日          │
├─┴─────────┼──────────┼──────────┤
│所犯法條              │毒品危害防制條例第10│刑法第321條第1項第3 │
│                      │條第1項             │款                  │
├───────────┼──────────┼──────────┤
│合於96年罪犯減刑條例  │第2條第1項第2款     │第2條第1項第3款     │
├───────────┼──────────┼──────────┤
│減刑後徒刑、拘役或罰金│有期徒刑4月         │有期徒刑6月         │
│額或或褫奪公權期間    │                    │                    │
├───────────┼──────────┼──────────┤
│備註                  │臺中地檢94年度執助字│臺中地檢94年度執助字│
│                      │第549號（編號1、2定 │第1223號（編號1、2定│
│                      │應執行刑1年7月）    │應執行刑1年7月）    │
└───────────┴──────────┴──────────┘


司法院資訊處製作；財團法人民間司法改革基金會備份。
